【裁判字號】    97,訴,183
【裁判日期】    970215
【裁判案由】    毒品危害防制條例
【裁判全文】
臺灣板橋地方法院刑事判決               97年度訴字第183號
公  訴  人  臺灣板橋地方法院檢察署檢察官
被      告  甲○○
上列被告因違反毒品危害防制條例案件，經檢察官提起公訴（96
年度毒偵字第7093號），被告於本院準備程序進行中，就被訴犯
罪事實為有罪之陳述，本院告知簡式審判程序之旨，並聽取其與
公訴人之意見後，經合議庭裁定由受命法官獨任進行簡式審判程
序審理後，判決如下：
    主  文
甲○○施用第一級毒品，累犯，處有期徒刑伍月，如易科罰金，
以新臺幣壹仟元折算壹日，扣案之注射針筒壹支，沒收；又施用
第二級毒品，累犯，處有期徒刑參月，如易科罰金，以新臺幣壹
仟元折算壹日。應執行有期徒刑陸月，如易科罰金，以新臺幣壹
仟元折算壹日，扣案之注射針筒壹支，沒收。
    事  實
一、甲○○前於民國94年間因幫助施用第一級毒品案件，經本院
    以94年度簡字第5284號刑事簡易判決處有期徒刑4 月，並得
    易科罰金確定，嗣於95年4 月24日因徒刑易科罰金執行完畢
    出監；及因施用毒品案件，經本院以94年度毒聲字第37號刑
    事裁定送觀察、勒戒後，認有繼續施用毒品之傾向，由本院
    以94年度毒聲字第1013號刑事裁定令入戒治處所施以強制戒
    治，並自94年6 月2 日起執行強制戒治，其後，因執行強制
    戒治6 個月以上，認無繼續強制戒治之必要，而於95年2 月
    27 日 停止戒治釋放出所，且經臺灣板橋地方法院檢察署（
    下稱板橋地檢署）檢察官以95年度戒毒偵字第1258號不起訴
    處分確定。詎其仍不知悔改，竟於強制戒治執行完畢釋放後
    5 年內，猶分別基於施用第一級毒品海洛因及第二級毒品甲
    基安非他命之犯意，於96年9 月11日下午2 時30分許，在臺
    北縣板橋市○○路玫瑰公園公共廁所內，以注射針筒注射靜
    脈之方式，施用海洛因1 次，及另於96年9 月13日下午2 時
    28 分 許為警採尿往前回溯96小時內某時許，在臺北縣土城
    市友人住處，施用甲基安非他命1 次；嗣於同年月13日下午
    2 時28分許，自行前往臺北縣政府警察局土城分局（下稱土
    城分局），向尚不知其犯罪之員警自承其施用海洛因之犯行
    而接受裁判，並扣得其所有供施用海洛因之注射針筒1 支，
    且經警採集其尿液送驗，結果呈海洛因代謝物之嗎啡及安非
    他命、甲基安非他命之陽性反應，始查悉上情。
二、案經土城分局報告板橋地檢署檢察官偵查起訴。
    理  由
壹、程序方面：本件被告甲○○所犯係死刑、無期徒刑、最輕本
    刑3 年以上有期徒刑以外之罪，其於準備程序就前揭被訴事
    實為有罪之陳述，經法官告知簡式審判程序之旨，並聽取其
    與公訴人之意見後，本院認無不得或不宜改依簡式審判程序
    進行之處，爰依刑事訴訟法第273 條之1 第1 項、第284 條
    之1 之規定，由本院合議庭裁定本件由受命法官獨任進行簡
    式審判程序，合先敘明。
貳、實體方面：
一、上開事實，業據被告迭於警詢、偵訊及本院訊問時自白不諱
    ，且被告於前開時間採集之尿液經送驗，結果呈海洛因代謝
    物之嗎啡及安非他命、甲基安非他命之陽性反應乙節，此有
    台灣檢驗科技股份有限公司出具2007/10/11報告編號CH/200
    7/91508 之濫用藥物尿液檢驗報告及土城分局偵辦毒品案尿
    液編號及姓名對照表各1 紙（詳見偵查卷第30及31頁）在卷
    可稽，並有扣案之注射針筒1 支可證。故被告之自白核與事
    實相符，應堪予採信。是本件事證已臻明確，被告犯行洵堪
    認定，應予依法論科。
二、論罪科刑部分：
(一)、按施用毒品經觀察、勒戒或強制戒治執行完畢釋放後，5 年
    內再施用毒品，應適用毒品危害防制條例第20條第1 、2 項
    之規定，同條例第23條第2 項定有明文。經查，被告前於94
    年間因施用毒品案件，經本院以94年度毒聲字第37號刑事裁
    定送觀察、勒戒後，認有繼續施用毒品之傾向，由本院以94
    年度毒聲字第1013號刑事裁定令入戒治處所施以強制戒治，
    並自94年6 月2 日起執行強制戒治，其後，因執行強制戒治
    6 個月以上，認無繼續強制戒治之必要，而於95年2 月27日
    停止戒治釋放出所，且經板橋地檢署檢察官以95年度戒毒偵
    字第1258號不起訴處分確定在案，此有臺灣高等法院被告前
    案紀錄表及上開不起訴處分書各乙份在卷可稽，是被告於強
    制戒治執行完畢釋放後5 年以內再施用毒品，則本件檢察官
    起訴被告施用第一、二級毒品，符合上開規定，合先敘明。
(二)、又按海洛因及甲基安非他命依毒品危害防制條例第2 條第2
    項第1 、2 款之規定，分別係屬第一、二級毒品，故核被告
    所為，係犯毒品危害防制條例第10條第1 項之施用第一級毒
    品罪及同條例第10條第2 項之施用第二級毒品罪。又被告持
    有海洛因、甲基安非他命分別係供己施用，則其持有之低度
    行為，為施用毒品之高度行為所吸收，均不另論罪。復被告
    所犯二罪之間，犯意各別，行為互殊，應予分論併罰。再查
    被告於94年間因幫助施用第一級毒品案件，經本院以94年度
    簡字第5284號刑事簡易判決處有期徒刑4 月，並得易科罰金
    確定，嗣於95年4 月24日因徒刑易科罰金執行完畢出監在案
    ，此有上開紀錄表可證，是其於受有期徒刑執行完畢後5 年
    內故意再犯有期徒刑以上之前揭二罪，為累犯，均應依刑法
    第47條第1 項之規定，各加重其刑。末查被告於偵查犯罪機
    關尚不知其施用第一級毒品之犯行前，自行向警方坦承而接
    受裁判，爰依刑法第62條前段之規定，就其施用第一級毒品
    之犯行，減輕其刑，並依法先加後減。爰審酌被告前有1次
    施用毒品之犯行，仍不知悔悟，故態復萌，再次施用毒品，
    無視於毒品對於自身健康之戕害及國家對於杜絕毒品犯罪之
    禁令，惟審酌被告犯後坦承犯行，態度尚佳，及施用毒品者
    均具有相當程度之生理成癮性及心理依賴性，戒除不易，且
    犯罪心態與一般刑事犯罪之本質不同，非難性較低等一切情
    狀，分別量處如主文所示之刑，並諭知易科罰金之折算標準
    ，且定應執行之刑，以資懲儆。
(三)、至扣案之注射針筒1 支，係被告所有並供施用海洛因所用之
    物，業經被告坦承明確（詳見本院卷第24頁），爰依刑法第
    38條第1 項第2 款之規定，併予宣告沒收。
據上論斷，應依刑事訴訟法第273條之1第1項、第299條第1 項前
段，毒品危害防制條例第10條第1項、第2項，刑法第11條、第47
條第1 項、第62條前段、第71條第1 項、第41條1 項前段、第51
條第5 款、第38條第1 項第2 款，判決如主文。
本案經檢察官彭聖斐到庭執行職務。
中    華    民    國    97    年    2     月    15    日
                    刑事第六庭法  官  饒金鳳
以上正本證明與原本無異。
如不服本判決，應於判決送達後10日內，向本院提出上訴書狀，
且上訴書狀應敘述具體理由，而上訴書狀未敘述上訴理由者，應
於上訴期間（即自收受判決書之翌日起算10日）屆滿後20日內補
提理由書。
                              書記官  王春森
中    華    民    國    97    年    2     月    15    日
附錄本件論罪科刑法條全文：
毒品危害防制條例第10條：
施用第一級毒品者，處6 月以上5 年以下有期徒刑。
施用第二級毒品者，處3 年以下有期徒刑。


司法院資訊處製作；財團法人民間司法改革基金會備份。
